---
title: "Practica 9 i 10"
author: "Clara Albert"
date: "25 de noviembre de 2019"
output: html_document
---
# Pràctica 9
```{r}
## library (car);library (lmtest);library (lawstat);library (nortest);library (doBy)
dades=read.table("cases.txt",header=T)
head(dades,4)
dim (dades)
```


## Exercici 1

```{r}
pairs(dades[,-c(4,6)],panel=function(x,y){points(x,y);abline(lm(y~x),lwd=2)})
print(round(cor(dades[,-c(4,6)]),digits=2))
attach(dades)

par(mfrow=c(1,2))
boxplot(PREU~FP);boxplot(PREU~STORM)
table(FP); table(STORM)
```

## Exercici 2

```{r}
mod<-lm(PREU ~ .,data=dades); names(mod)
smod<-summary(mod); smod; names(smod)
coefs<-smod$coefficients[,1]; coefs
e.tips<-smod$coefficients[,2]; e.tips
MSE<-smod$sigma^2; print(paste("MSE= ",MSE))
```
a)  
H0: beta1=...=betak=0
H1: Algun diferent a 0

Aquest model és significatiu ja que les betes són diferents de zero, per tant acceptem H1. El model lineal és una bona opció ja que totes tenen el pendent diferent a 0. 

b) Les que són més susceptible són les que l'estimació de beta gairebé és 0. En aquest cas les variables SUPERF i SUPMTERR. 

c) Que hi haguin estimacions negatives. 


## Exercici 3
```{r}
n<-nrow(mod$model)
k<-mod$rank-1
gl<-n-k-1
alpha<-.05
(b1<-smod$coefficients[2,1])
(sb1<-smod$coefficients[2,2])
li_b1<-b1-qt(1-alpha/2,gl)*sb1
ls_b1<-b1+qt(1-alpha/2,gl)*sb1
(int.beta1<-list(linf=li_b1,lsup=ls_b1))

a<-qchisq(alpha/2,n-k-1)
b<-qchisq(1-alpha/2,n-k-1)
li_var<-(n-k-1)*MSE/b
ls_var<-(n-k-1)*MSE/a
(int.var<-list(linf=li_var,lsup=ls_var ))

SST<-(n-1)*var(PREU)
SSR<-SST-(MSE)*(n-k-1)
MSR<-SSR/k
(fob<-MSR/MSE)
(pvalor<-1-pf(fob,k,n-k-1)) 

fob<-smod$fstatistic; fob
pval<-1-pf(fob[1],fob[2],fob[3]); print(paste("pvalor= ",pval))
```

## Exercici 4
```{r}
betaCI=function (mod,i=1,alpha=.05){
  n=nrow(mod$model)
  k=mod$rank-1
  gl=n-k-1
  bi=smod$coefficients[i+1,1]
  abi=smod$coefficients[i+1,2]
  li_bi=bi-qt(1-alpha/2,gl)*abi
  ls_bi=bi+qt(1-alpha/2,gl)*abi
  list(coeficients=i,estim=bi,linf=li_bi,lsup=ls_bi)
}

betaCI(mod,i=4)
betaCI(mod,i=0)

```

## Exercici 5
```{r}
var.CI=function (mod,alpha=.05){
  n=nrow(mod$model)
  k=mod$rank-1
  gl=n-k-1
  a=qchisq(alpha/2,gl)
  b=qchisq(1-alpha/2,gl)
  MSE=summary(mod)$sigma^2
  li_var=(n-k-1)*MSE/b
  ls_var=(n-k-1)*MSE/a
  list (estim.var=MSE,linf=li_var,lsup=ls_var)
}
var.CI(mod)
var.CI(mod,alpha=0.1)
```

## Exercici 6
```{r}
dades$st[dades$STORM=="no"]<-0
dades$st[dades$STORM!="no"]<-1
head(dades,3)

n<-nrow(dades)
X<-as.matrix(cbind(rep(1,n),dades[c(2:5,10,7:9)]))
head(X,3)

Y=as.matrix(dades[1])
A=solve(t(X)%*%X)%*%t(X)
H=X%*%A
head (H,3)
dim (H)
I=diag(x=1, nrow=n, ncol=26, names = TRUE)
M=I-H
head (M,3)

list(coef=A%*%Y, diag_H=diag(H), diag_M=diag(M))
```



# Pràctica 10

## Apartat 1
```{r}
cases=read.table("cases.txt",header=T)
mod=lm(PREU~SUPERF+BANYS+STORM+FP+SUPMTERR+HABIT+DORMIT+PL_GAR,data=dades)

n=nrow(mod$model)
p=mod$rank
k=p-1
gl=n-k-1
```

## Apartat 2
```{r}
smod=summary(mod); smod
```

## Apartat 3
```{r}
coefs=smod$coefficients; coefs
all.equal(coefs[,3],coefs[,1]/coefs[,2])
all.equal(coefs[,4],2*(1-pt(abs(coefs[,3]),gl)))
```


## Apartat 4
```{r}
mod=lm(PREU~SUPERF+BANYS+STORM+FP+SUPMTERR+HABIT+DORMIT+PL_GAR,data=dades)
sse=sum(mod$residuals^2)

mod_1=lm(PREU~BANYS+STORM+FP+SUPMTERR+HABIT+DORMIT+PL_GAR,data=dades)
sse_1=sum(mod_1$residuals^2)

gln=1
gld=n-k-1; 
F_1=((sse_1-sse)/gln)/(sse/gld)

p_1=1-pf(F_1,gln,gld)
p_1; coefs[2,4]
```



## Apartat 5
```{r}
anova (mod)

# Podem fer-ho manualment: 
sse=sum(mod$residuals^2)
gld=gl

mod1=lm(PREU~SUPERF,data=dades)
sse1=sum(mod1$residuals^2)
sst=(n-1)*var(dades$PREU)
sse0=sst
gln=1
F1=((sse0-sse1)/1)/(sse/gld)
p1=1-pf(F1,1,gld)

mod12=lm(PREU~SUPERF+BANYS,data=dades)
sse12=sum(mod12$residuals^2)
gln=1
F2vs1=((sse1-sse12)/gln)/(sse/gld)
p2vs1=1-pf(F2vs1,gln,gld)

print(list(SUPERF_F_tipI=F1,SUPERF_pval_tipI=p1,BANYS_F_tipI=F2vs1,BANYS_pval_tipI=p2vs1))
```


## Apartat 6
## Exercici 1

```{r}
sse=sum(mod$residuals^2)
modll=lm(PREU~SUPERF+BANYS+STORM+FP+DORMIT,data=dades)
ssell=sum(modll$residuals^2)
r=3
Fll=((ssell-sse)/r)/(sse/(n-k-1))
pll=1-pf(Fll,r,n-k-1);pll

R2llaj=summary(modll)$adj.r.squared; R2llaj
R2aj=summary(mod)$adj.r.squared; R2aj

anova(mod,modll)
require (car)
linearHypothesis(mod, c("SUPMTERR=0","HABIT=0","PL_GAR=0"))
```
El p-valor calculat manualment (pll) és igual que el p-valor calculat amb la funció anova o linearHypothesis. El p-valor és més petit que 0.05, per tant és significatiu i no podem treure totes les variables alhora.
El valor de R2-aj disminueix.  


## Exercici 2
```{r}
modf=lm(PREU~SUPERF+STORM+FP+HABIT+DORMIT,data=dades);modf
anova(mod,modf)

R2faj=summary(modf)$adj.r.squared; R2faj
R2aj=summary(mod)$adj.r.squared; R2aj
```
Realizant el test podem treure les 3 variables alhora, ja que el p-valor (0.1223) és més gran que 0.05 i per tant acceptem H0. 

H0: B2=B5=B8=0

## Exercici 3
```{r}
# Apartat a
summary (modf)
kf=modf$rank
kf
glf=n-kf-1
coef=summary(modf)
coef=coef$coefficients
coef
Tj=(coef[4,1]-10)/coef[4,2]
pj=2*(1-pt(Tj,glf));pj


# Apartat b
require (car)
linearHypothesis(modf, c("FP=10"))

# Apartat c
dades$st[dades$STORM=="no"]=0
dades$st[dades$STORM!="no"]=1

dades$st
head (dades,3)
require (car)
modfll=lm(PREU~SUPERF+FP+HABIT+DORMIT+st,data=dades);modfll
linearHypothesis(modfll, c("FP=st"))
```

Veiem que el p-valor de l'apartat a i del apartat b és el mateix i que és bastan més gran que 0.05. Per tant, amb un 95% de confiança acceptem H0 (B3=10). 
En l'apartat c, el p-valor és bastant més gran que 0.05, per tant acceptem H0, on H0: B2=B3.

