---
title: "Practica 4"
author: "Clara Albert"
date: "17 de octubre de 2019"
output: html_document
---

```{r}
require(foreign)
data<-read.spss("preuconsum.sav",to.data.frame=T)
data<-data[!is.na(data$ID),1:3]
names(data)<-c("id","y","x")
head (data)
mod=lm(y~x,data=data,x=TRUE,y=TRUE)
smod=summary(mod)
names(mod)
mod
```
# 4.1 Intervals de confiança per als parametres

## Exercici 1

```{r}
beta0=mod$coefficients[1]
beta1=mod$coefficients[2]


s.beta0=smod$coefficients[1,2]
s.beta1=smod$coefficients[2,2]
  
g1=mod$df.residual

t.beta0=smod$coefficients[1,3]
t.beta1=smod$coefficients[2,3]

p.beta0=smod$coefficients[1,4]
p.beta1=smod$coefficients[2,4]

MSE=sum (mod$residuals*mod$residuals)/g1

R2=smod$r.squared
R2.a=smod$adj.r.squared

mod$coefficients
p.beta0
p.beta1
```
Interpretació de:

- Beta0: No hi haurà un valor més gran que beta0.

- Beta1: Com que els seu valor és negatiu, el model lineal decreix. 

- P.beta0:Valor molt petit (<0.05)

- P.beta1:Com el p.beta0 el seu valor és molt petit (<0.05), però no ho és tant com l'altre p-valor. 

## Exercici 2

```{r}
linf.beta0=beta0-qt(0.975,g1)*s.beta0
lsup.beta0=beta0+qt(0.975,g1)*s.beta0
linf.beta1=beta1-qt(0.975,g1)*s.beta1
lsup.beta1=beta1+qt(0.975,g1)*s.beta1

llista=as.list(c(linf.beta0,lsup.beta0,linf.beta1,lsup.beta1),all.names=T)
names (llista)=c("linf.beta0","lsup.beta0","linf.beta1","lsup.beta1")
llista
```

## Exercici 3

```{r}
confint(mod,level=0.95)
confint(mod,level=0.99)
```
Els canvis que es produeixen són molt petits. Veiem que l'interval de l'intercept amb un 99% de confiança és una mica més ample, però l'altre variables l'interval és més estret. 

## Exercici 4

```{r}
CI.var=function(x,y,nc=0.95){
  mod=lm(y~x,data=data,x=TRUE,y=TRUE)
  g1=mod$df.residual
  n=length(x)
  MSE=sum (mod$residuals*mod$residuals)/g1
  a=1-nc
  linf.sigma2=(g1*MSE)/qchisq((1-a/2),g1)

  lsup.sigma2=(g1*MSE)/qchisq(a/2,g1)
  llista=as.list(c(MSE,linf.sigma2,lsup.sigma2))
  names (llista)=c("MSE","linf.sigma2","lsup.sigma2")
  print (llista)
}

CI.var(data$x,data$y,0.95)
CI.var(data$x,data$y,0.99)
```




# 4.2 Bandes de confiança i de predicció de noves observacions

```{r}
xh=data.frame(x=seq(1.85,2.51,by=.03))
predict(mod,newdata=xh)
```

## Exercici 1
```{r}
bandes=function (x,y,xh,level=.95){
  mod=lm(y~x,x=TRUE,y=TRUE)
  g1=mod$df.residual
  n=length(x)
  a=1-level
  MSE=sum (mod$residuals*mod$residuals)/g1
  mitj=mean(x)
  pred=predict(mod,newdata=xh)
  
  suma=sum((x-mitj)^2)
 
  s.muxh=MSE*(1/n+((xh-mitj)^2/suma))
  
  lmean=pred-qt(1-(a/2),g1)*sqrt(s.muxh)
  umean=pred+qt(1-(a/2),g1)*sqrt(s.muxh)
  
  s.muyh=MSE*(1+(1/n)+((xh-mitj)^2/suma))
  lpred=pred-qt(1-(a/2),g1)*sqrt(s.muyh)
  upred=pred+qt(1-(a/2),g1)*sqrt(s.muyh)
  dades=data.frame (xh,pred,lmean,umean,lpred,upred)
  names (dades)=c("new","pred","lmean","umean","lpred","upred")
  dades
}

head (bandes (data$x,data$y,xh,0.95))
```

## Exercici 2
``` {r}
xbandes=xh
ybandes=bandes(data$x,data$y,xh)[,-1]

matplot(xbandes, ybandes, ylim=c(min(ybandes),max(ybandes)),
lty = c(1,1,1,2,2), col=c(1,2,2,4,4), type = "l",
ylab = "prediccions del consum",xlab="preu",
main="bandes de confianca (vermell) i de prediccio (blau)", cex.main=.8)
points(data$x,data$y,pch=20,cex=.8)

```

## Exercici 3
``` {r}
conf.band=predict(mod,newdata=xh,interval="confidence")
pred.band=predict(mod,newdata=xh,interval="prediction")
ybandes2=data.frame(conf.band,pred.band[,-1])
head (ybandes2)

matplot(xbandes, ybandes2, ylim=c(min(ybandes2),max(ybandes2)),
lty = c(1,1,1,2,2), col=c(1,2,2,4,4), type = "l",
ylab = "prediccions del consum",xlab="preu",
main="bandes de confianca (vermell) i de prediccio (blau)", cex.main=.8)
points(data$x,data$y,pch=20,cex=.8)

```


## Exercici 4
``` {r}

require(investr)
plotFit(mod,"both")
plotFit(mod,"both",pch=19,cex=.8,shade=T,col.conf = "skyblue4", col.pred = "lightskyblue2")
```

## Exercici 5
``` {r}
wh.bandes=function(x,y,xh,level=.95){
  mod=lm(y~x,x=TRUE,y=TRUE)
  g1=mod$df.residual
  n=length(x)
  a=1-level
  MSE=sum (mod$residuals*mod$residuals)/g1
  mitj=mean(x)
  pred=predict(mod,newdata=xh)
  W=sqrt(2*qf(1-a,2,g1))
  
  suma=sum((x-mitj)^2)
 
  s.muxh=MSE*(1/n+((xh-mitj)^2/suma))
  
  wh.lmean=pred-W*sqrt(s.muxh)
  wh.umean=pred+W*sqrt(s.muxh)
  
  s.muyh=MSE*(1+(1/n)+((xh-mitj)^2/suma))
  
  wh.lpred=pred-W*sqrt(s.muyh)
  wh.upred=pred+W*sqrt(s.muyh)
  
  dades=data.frame (xh,pred,wh.lmean,wh.umean,wh.lpred,wh.upred)
  names (dades)=c("new","pred","wh.lmean","wh.umean","wh.lpred","wh.upred")
  
  dades
}

head (wh.bandes(data$x,data$y,xh))

require (investr)
plotFit(mod,"both",adjust="Scheffe",k=2)
```