---
title: "Practica 7 i 8"
author: "Clara Albert"
date: "23 de noviembre de 2019"
output: html_document
---
```{r}
dwaine <- read.csv("~/GEA/Models lineals/Practiques/dwaine.txt", sep="")
head (dwaine)
library (car)
library (scatterplot3d)
library(Rcmdr)
library(rgl)
library(MASS)
```

# Practica 7

## Exercici 1
```{r}
colnames (dwaine)
pairs (dwaine[2:4],panel=function(x,y){points(x,y,pch=21,bg="darkblue");abline(lm(y~x),lwd=2)})
cor (dwaine)
```
A priori crec que el model lineal pot ser bastant apropiat, ja que al grafic es pot apreciar una bona relacio lineal. 

La colinealitat entre les variables regressiores la prevenia ja que crec que entre l'edat i els ingressos si que existeix una certa relacio. Tots els menors de 16 anys, mes o menys, tenen ingressos semblants (la majoria estudiants que no treballen) independenment de la ciutat. 

## Exercici 2
```{r}
scatterplot3d(dwaine$X1,dwaine$X2,dwaine$Y,main="Vendes vs poblacio<16 i ingressos" ,cex.main=.7 ,cex.axis=.5 ,cex.lab=0.7 ,angle=20 ,pch=16)
s3d=scatterplot3d(dwaine$X1,dwaine$X2,dwaine$Y,main="Vendes vs poblacio<16 i ingressos", ,cex.main=.7 ,cex.axis=.5 ,cex.lab=0.7 ,angle=20 ,pch=16,type="h", highlight.3d=TRUE);s3d$plane3d(lm(dwaine$Y~dwaine$X1+dwaine$X2))
```

## Exercici 3
```{r}
scatter3d(dwaine$X1,dwaine$X2,dwaine$Y)
```

## Exercici 4
```{r}
require (rgl)
attach (Duncan)
scatter3d(Duncan$education,Duncan$income,Duncan$prestige ,cex.main=.7 ,cex.axis=.5 ,cex.lab=0.7 ,angle=20 ,pch=16)
scatter3d(Duncan$education,Duncan$income,Duncan$prestige,cex.main=.7 ,cex.axis=.5 ,cex.lab=0.7 ,angle=20 ,pch=16)
scatter3d(x=income, y=prestige, z=education, groups = type)
```

## Exercici 5
```{r}
require (rgl)
attach (Duncan)
open3d()
plot3d(income,education,prestige)

df1<-subset(Duncan,type=="prof"); df2<-subset(Duncan,type=="bc"); df3<-subset(Duncan,type=="wc")
xmin=min(income); xmax=max(income); ymin=min(education); ymax=max(education);
zmin=min(prestige); zmax=max(prestige)
plot3d (df1$income,df1$education,df1$prestige,col="red");points3d(df2$income,df2$education,df2$prestige,col="blue", xlim = c(xmin,xmax),ylim = c(ymin,ymax), zlim = c(zmin,zmax));points3d(df3$income,df3$education,df3$prestige,col="green")

require(MASS)
x=Duncan[,-1]
m=apply(x,2,mean)
S=cov(x)
open3d()
plot3d(x,box=FALSE)
plot3d(ellipse3d(S,centre = m),col="green",alpha=0.2,add=TRUE)
```


# Practica 8

## Exercici 1
```{r}
n=nrow(dwaine)
X=as.matrix(dwaine[2:3])
X=cbind(rep(1,n),X)
head (X)

Y=as.matrix (dwaine[4])
head (Y)
A=solve(t(X)%*%X)%*%t(X)
H=X%*%A
head (H)
I=diag(x=1, nrow=n, ncol=21, names = TRUE)
M=I-H
head (M)

Coef=A%*%Y
Coef
Pred=H%*%Y
head (Pred)
Resi=M%*%Y
head (Resi)
Resi

t(X)%*%Resi
t(Resi)%*%Pred

SSE=sum(Resi*Resi)
MSE=SSE/(21-2-1)
SST=sum((Pred-mean(Pred))*(Pred-mean(Pred)))
MST=SST/(21-1)
SSR=SST-SSE
R=1-(SSE/SST)
Raj=1-(MSE/MST)
MSE
R
Raj
```
Veiem que la els residus i la matriu de disseny son aproximadament ortogonals i els residus i el vector de prediccions tambe ho son. 

## Exercici 2
```{r}
lm(Y~X1+X2,data=dwaine)
```

## Exercici 3
```{r}
(mod1=lm(Y~X1,data=dwaine))
(mod2=lm(Y~X2,data=dwaine))
(mod=lm(Y~X1+X2,data=dwaine))
```

## Exercici 4
```{r}
mod1.2=lm(X1~X2,data=dwaine)
e1.2=mod1.2$residuals
mode1.2=lm(Y~e1.2,data=dwaine)
summary(mode1.2)
summary(mod)

mod2.1=lm(X2~X1,data=dwaine)
e2.1=mod2.1$residuals
mode2.1=lm(Y~e2.1,data=dwaine)
summary (mode2.1)
summary(mod)
```

