---
title: "Practica 2"
author: "Clara Albert"
date: "29 de septiembre de 2019"
output: html_document
---

```{r setup, include=FALSE}

```



```{r}
knitr::opts_chunk$set(echo = TRUE)
library("foreign", lib.loc="C:/Program Files/R/R-3.5.1/library")
require(foreign)
data<-read.spss("preuconsum.sav",to.data.frame=T)
data<-data[,1:3]
data<-na.omit(data)
names(data)<-c("id","y","x")
names (data)
```

# Exercici 2.1

```{r}
n=nrow(data)
m=ncol(data)
pendent=cov(data$x,data$y)/var(data$x)
pendent
intercept=mean(data$y)-(pendent*mean(data$x))
intercept
residus=(data$y-(intercept+pendent*data$x))
mse=sum (residus*residus)/(n-2)
mse


llista=as.list(c(intercept,pendent,mse),all.names=T)
names(llista)=c("intercept","pendent","mse")
llista

```

# Exercici 2.2

```{r}
MLIN=function(x,y){
  n=length(x)
  
  X=cbind(rep(1,n),x)
  Y=matrix (nrow=n,ncol=1,y)
  
  B=solve(t(X)%*%X)%*%t(X)%*%Y

  Prediccions=X%*%B
  Residus=Y-Prediccions
  A=matrix(nrow=n,ncol=2,data=c(Prediccions,Residus))
  mse=sum (Residus*Residus)/(n-2)
  
  
  print ("Coeficients del model:")
  print (B)
  
  print ("Matriu amb les prediccions i els residus:")
  print (A)
  
  print("Estimacio de la variancia (MSE):")
  print (mse)
  
}

MLIN (data$x,data$y)
```


# Exercici 2.3
```{r}
mod=lm (y~x,data=data,x=TRUE,y=TRUE)
names (mod)
```
Interpretació objectes de mod: 

- Coeff: Hi ha dos valors: el valor de la b0 i el valor de la b1 

- Residual: Residus per a cada valor y.

- Fitted.values: Prediccions de la variable y

- Df.residual: Graus de llibertat del model

- Call: Funció que em utilitzat

- Model: Valors de la x i la y en les dades donades inicialment. 

- x: Valors de la x en les dades donades inicialment

- y: Valors de la y en les dades donades inicialment


# Exercici 2.4

```{r}
smod=summary (mod)
v=as.list(c(mod$coefficients[1],mod$coefficients[2],sqrt(smod$sigma)))
names(v)=c("intercept","pendent","mse")
v
```

# Exercici 2.5

```{r}
y1=rt(n=200,df=3)
y2=rexp (200, rate=1)
par (mfrow=c(1,2),cex.main=.6,cex.lab=.7,cex.axis=.7,pch=20)
qqnorm (scale(y1))
qqnorm (scale(y2))
```

Al qq-plot de valors d'una llei t-student s'observa com en les dues cues de la gràfica hi ha una petita manca de normalitat.A més a més, la funció de la t-student és en forma de campana i amb aquest qq-plot no s'observa aquesta forma. 

En canvi, al qq-plot de valors d'una llei exponencial s'observa com la gràfica segueix una tendencia exponencial (Cada cop va creixent més ràpid) com la seva funció. A més a més, hi ha una petita anomalia a la cua dreta. 

